ja: 卓球用具を含む: ネット; ピンポン玉; 卓球ラケット; ポスト; その他
ko: 탁구 장비 포함: 그물; 탁구공; 탁구 라켓; 기둥; 기타
fi: Mukana pingisvälineet: Verkko; Pingispallot; Pingismailat; Pylväät; Muu
cs: Obsažené pingpongové vybavení: Síť; Míčky na stolní tenis; Pálky na stolní tenis; Sloupky; Jiné
da: Bordtennisudstyr medfølger: Net; Bordtennisbolde; Bordtennisbat; Stolper; Andet
hu: Mellékelt pingpongfelszerelés: Háló; Asztalitenisz-labdák; Asztalitenisz-ütők; Hálótartók; Egyéb
zh-TW: 包括兵乓球設備: 網; 乒乓球用球; 乒乓球拍; 柱; 其他
el: Περιλαμβάνεται εξοπλισμός πινγκ πονγκ: Διχτάκι; Μπαλάκια του πινγκ πονγκ; Ρακέτες του πινγκ πονγκ; Στύλοι; Άλλο
es: Equipo de ping pong incluido: Red; Pelotas de ping pong; Paletas de ping pong; Postes; Otros
tr: Ping pong ekipmanları dahil: Ağ; Masa tenisi topları; Masa tenisi raketleri; Direkler; Diğer
nb: Bordtennisustyr inkludert: Nett; Bordtennisballer; Bordtennisracketer; Innlegg; Annet
vi: Bao gồm thiết bị bóng bàn: Lưới; Bóng chơi bóng bàn; Vợt bóng bàn; Cột; Khác
sl-SI: Priložena oprema za namizni tenis: Mreža; Žogice za namizni tenis; Loparji za namizni tenis; Stebrički; Drugo
sv: Bordtennisutrustning som ingår: Nät; Pingisbollar; Pingisracketar; Stolpar; Övrigt
pt-BR: Equipamento de pingue-pongue incluído: Líquido; Bolas de pingue-pongue; Raquetes de pingue-pongue; Postagens; Outro
de: Tischtennisausrüstung inklusive: Netz; Tischtennisbälle; Tischtennisschläger; Pfosten; Sonstiges
bg-BG: Включено оборудване за пинг-понг: Мрежа; Топчета за пинг-понг; Хилки за пинг-понг; Стълбове; Други
pt-PT: Equipamento de ping pong incluído: Rede; Bolas de pingue-pongue; Raquetes de pingue-pongue; Postes; Outro
lt-LT: Į komplektą įeinanti stalo teniso įranga: Tinklas; Stalo teniso kamuoliukai; Stalo teniso raketės; Stulpeliai; Kita
pl: Sprzęt do tenisa stołowego w zestawie: Netto; Piłeczki do ping-ponga; Łopatki do ping-ponga; Posty; Inne
ru: Состав набора инвентаря для настольного тенниса: Сетка; Мячики для пинг-понга; Ракетки для пинг-понга; Столбики; Другое
fr: Matériel de ping-pong inclus: Filet; Balles de ping pong; Raquettes de ping pong; Postes; Autre
hr-HR: Uključena oprema za stolni tenis: Mreža; Loptice za stolni tenis; Reketi za stolni tenis; Držači za mrežu; Ostalo
zh-CN: 包含乒乓球装备: 网; 乒乓球; 乒乓球拍; 帖标杆; 其他
nl: Pingpongmateriaal inbegrepen: Netto; Pingpongballen; Pingpongbatjes; Palen; Andere
it: Attrezzatura da ping pong inclusa: Rete; Palline da ping pong; Racchette da ping pong; Pali; Altro
th: รวมอุปกรณ์ปิงปอง: ตาข่าย; ลูกปิงปอง; ไม้ปิงปอง; เสา; อื่นๆ
en: Ping pong equipment included: Net; Ping pong balls; Ping pong paddles; Posts; Other
ro-RO: Echipament de ping pong inclus: Plasă; Mingi de ping pong; Palete de ping pong; Stâlpi; Altele
sk-SK: Vrátane pingpongového vybavenia: Sieť; Pingpongové loptičky; Pingpongové pádla; Stĺpiky; Iné